【裁判字號】    99,訴,597
【裁判日期】    990908
【裁判案由】    毒品危害防制條例
【裁判全文】
臺灣基隆地方法院刑事判決               99年度訴字第597號
公  訴  人  臺灣基隆地方法院檢察署檢察官
被      告  乙○○
上列被告因違反毒品危害防制條例案件，經檢察官提起公訴（99
年度毒偵字第1055號），被告就被訴事實為有罪之陳述，本院合
議庭裁定由受命法官獨任進行簡式審判程序審理，判決如下：
    主  文
乙○○施用第一級毒品，累犯，處有期徒刑捌月，扣案之第一級
毒品海洛因貳包（驗餘淨重合計壹點柒壹公克）併同無從與之完
全析離之分裝袋貳只沒收銷燬之，扣案之注射針筒參支、白色藥
鏟壹支、鐵盒壹只、布袋壹只、酒精棉片捌片、美娜水貳瓶、止
血帶壹條沒收；又施用第二級毒品，累犯，處有期徒刑肆月，扣
案之第二級毒品甲基安非他命貳包（含袋重合計伍點伍公克）併
同無從與之完全析離之分裝袋貳只沒收銷燬之，扣案之電子磅秤
壹台、紅色藥鏟壹支、布袋壹只沒收。應執行有期徒刑玖月，扣
案之第一級毒品海洛因貳包（驗餘淨重合計壹點柒壹公克）併同
無從與之完全析離之分裝袋貳只、第二級毒品甲基安非他命貳包
（含袋重合計伍點伍公克）併同無從與之完全析離之分裝袋貳只
沒收銷燬之，扣案之注射針筒參支、白色藥鏟壹支、鐵盒壹只、
布袋壹只、酒精棉片捌片、美娜水貳瓶、止血帶壹條、電子磅秤
壹台、紅色藥鏟壹支均沒收。
    事實及理由
一、本件除補充：(1)被告乙○○因毒品等案件，於民國96年10月
    18日假釋出監並付保護管束，而於96年12月8 日假釋期滿未
    經撤銷假釋，其未執行之刑以已執行論而執行完畢；(2)被告
    於本院準備程序及審判程序之自白；(3)被告於99年6月10日
    17時5 分許，為警在其背包搜獲第一級毒品海洛因2 包（驗
    餘淨重合計1.71公克，公訴人誤繕為1.73公克，應予更正）
    、第二級毒品甲基安非他命2 包（含袋重5.5 公克，公訴人
    誤繕為安非他命，應予更正）、及其所有供施用第一級毒品
    所用之注射針筒3 支、白色藥鏟1 支、鐵盒1 只、酒精棉片
    8 片、美娜水2 瓶、止血帶1 條、其所有供施用第二級毒品
    所用之電子磅秤1 台、紅色藥鏟1 支、其所有供施用第一級
    、第二級毒品所用之布袋1 只外，餘犯罪事實、證據均引用
    檢察官起訴書之記載（如附件）。
二、查海洛因、甲基安非他命分係毒品危害防制條例第2條第2項
    第1款、第2款所定之第一級、第二級毒品。核被告所為係犯
    毒品危害防制條例第10條第1項、第2項之施用第一級、第二
    級毒品罪。被告持有第一級毒品海洛因及第二級毒品甲基安
    非他命之低度行為，應為施用第一級、第二級毒品之高度行
    為所吸收，不另論罪。又被告有如附件所載論罪科刑執行完
    畢情形，有臺灣高等法院被告前案紀錄表乙份附卷足憑，其
    於前案執行完畢後5 年內，故意再犯本件有期徒刑以上之2
    罪，為累犯，均依刑法第47條第1 項加重其刑。爰審酌被告
    曾有施用毒品之前科仍不知戒除，惟犯罪後坦承犯行，且所
    犯之施用毒品犯行乃戕害自己身心健康，並未危及他人暨檢
    察官對被告求處有期徒刑8 月（施用第一級毒品部分）、4
    月（施用第二級毒品部分）堪認妥適等一切情狀，分別量處
    如主文所示之刑，並定其應執行之刑。
三、扣案之粉末2 包（驗餘淨重合計1.71公克）、結晶物2 包（
    含袋重5.5 公克），分屬毒品危害防制條例所明定列管之第
    一級毒品、第二級毒品，此有基隆市警察局第三分局偵查隊
    查獲毒品危害防制條例獲案毒品初步鑑驗報告單、法務部調
    查局濫用藥物實驗室99年7 月21日調科壹字第09923016400
    號鑑定書在卷可稽，均為供被告本案施用第一級毒品、第二
    級毒品所用之物，應併同難以析離之分裝袋2 只、2 只，均
    依毒品危害防制條例第18條第1 項前段之規定宣告沒收銷燬
    之。被告供承注射針筒3 支、白色藥鏟1 支、鐵盒1 只、酒
    精棉片8 片、美娜水2 瓶、止血帶1 條、電子磅秤1 台、紅
    色藥鏟1 支、布袋1 只均係其所有，其中注射針筒3 支、白
    色藥鏟1 支、鐵盒1 只、酒精棉片8 片、美娜水2 瓶、止血
    帶1 條係供施用第一級毒品海洛因之用，其中電子磅秤1 台
    、紅色藥鏟1 支，係供施用第二級毒品甲基安非他命之用，
    其中布袋1 只，係供施用第一級毒品海洛因、第二級毒品甲
    基安非他命之用，爰均依刑法第38條第1 項第2 款規定，分
    別在被告所犯施用第一級、第二級毒品罪項下宣告沒收之。
四、據上論斷，應依刑事訴訟法第273 條之1 第1 項、第284 條
    之1 、第299 條第1 項前段、第310 條之2 、第454 條第2
    項，毒品危害防制條例第10條第1 項、第2 項、第18條第1
    項前段，刑法第11條前段、第47條第1 項、第51條第5 款、
    第38條第1 項第2 款，判決如主文。
本案經檢察官甲○○到庭執行職務。
中    華    民    國    99    年    9    月    8      日
                  刑事第三庭法  官   黃梅淑
以上正本證明與原本無異。
如不服本判決應於收受送達後10日內向本院提出上訴書狀，並應
敘述具體理由；其未敘述上訴理由者，應於上訴期間屆滿後20日
內向本院補提理由書(均須按他造當事人之人數附繕本)「切勿逕
送上級法院」。
中    華    民    國    99    年    9    月    8      日
                            書記官   丁妍君
附錄論罪法條：
毒品危害防制條例第10條
施用第一級毒品者，處 6 月以上 5 年以下有期徒刑。
施用第二級毒品者，處 3 年以下有期徒刑。

司法院資訊處製作；財團法人民間司法改革基金會備份。
